【裁判字號】    97,審簡上,82
【裁判日期】    980114
【裁判案由】    詐欺
【裁判全文】
臺灣士林地方法院刑事判決            97年度審簡上字第82號
上  訴  人  臺灣士林地方法院檢察署檢察官
被      告  乙○○
上列上訴人因被告詐欺案件，不服本院士林簡易庭於中華民國97
年10月15日所為97年度士簡字第1487號第一審刑事簡易判決（偵
查案號：臺灣士林地方法院檢察署97年度偵字第10570 號），提
起上訴，本院管轄第二審之合議庭判決如下：
    主  文
上訴駁回。
乙○○緩刑貳年。
    事實及理由
一、本案經本院審理結果，認第一審判決被告犯刑法第30條、第
    339 條第1 項幫助詐欺取財罪，處有期徒刑3 月，如易科罰
    金以新臺幣（下同）1,000 元折算1 日。其認事、用法及量
    刑均無不當，應予維持，引用第一審判決書記載之犯罪事實
    、證據及理由（如附件判決書）。
二、檢察官上訴意旨略以：依被害人甲○○之請求，其財產損失
    逾22萬元，原審科予被告刑度易科罰金後，被告僅須付出9
    萬元代價，量刑實屬過輕等語。
三、經查：
  (一)按量刑的輕重，屬事實審法院得依職權自由裁量之事項，苟
    已斟酌刑法第57條各款所列情狀而未逾越法定刑度，不得遽
    指為違法，且在同一犯罪事實與情節，如別無其他加重或減
    輕之原因，下級審量定之刑，亦無過重或失輕之不當情形，
    則上級審法院對下級審法院之職權行使，原則上應予尊重。
  (二)被告乙○○於本院審理中已坦承犯行，且有原審判決所列證
    據可資佐證，足認被告確有幫助詐欺之犯行，原審法院認被
    告所為，係犯刑法第339 條第1 項詐欺罪之幫助犯，援引刑
    事訴訟法第449 條第1 項前段、第3 項、第454 條第2 項，
    刑法第339 條第1 項、第55條、第30條第1 項前段、第2 項
    、第41條第1 項前段，刑法施行法第1 條之1 第1 項、第2
    項前段，量處被告有期徒刑3 月，並諭知易科罰金之折算標
    準，其認事用法並無違誤，量刑亦屬妥適，且被告於本院民
    國98年1 月7 日審理中亦已當庭賠償被害人甲○○之損害6
    萬元，被害人甲○○亦表示原諒被告，檢察官仍執前詞提起
    上訴，並無理由，應予駁回。
  (三)末查，本件被告前未曾因故意犯罪受有期徒刑以上刑之宣告
    ，此有臺灣高等法院被告前案紀錄表1 紙在卷可稽，其因一
    時失慮，致罹刑章，犯罪後已坦承犯行，並已賠償請求檢察
    官上訴之被害人甲○○損害6 萬元，而被害人甲○○亦同意
    給予被告緩刑，有本院98年1 月7 日審判筆錄1 份在卷可憑
    ，顯見被告已具悔意，經此偵、審程序教訓後，當知所警惕
    ，信無再犯之虞，本院因認對於被告所宣告之刑，以暫不執
    行為適當，爰依刑法第74條第1 項第1 款規定，併予宣告緩
    刑2 年，以勵自新。
據上論斷，依刑事訴訟法第455 條之1 第1 項、第3 項、第368
條，刑法第74條第1 項第1 款，判決如主文。
本案經檢察官鄭富城到庭執行職務。
中    華    民    國    98    年    1     月    14    日
                  刑事第一庭審判長法  官  洪英花
                                  法  官  周明鴻
                                  法  官  雷雯華
以上正本證明與原本無異。
本件不得上訴。
                                  書記官  陳如玲
中    華    民    國    98    年    1     月    14    日
附錄本案論罪科刑法條全文：
刑法第339條
意圖為自己或第三人不法之所有，以詐術使人將本人或第三人之
物交付者，處5 年以下有期徒刑、拘役或科或併科1 千元以下罰
金。
以前項方法得財產上不法之利益或使第三人得之者，亦同。
前二項之未遂犯罰之。


司法院資訊處製作；財團法人民間司法改革基金會備份。
